【裁判字號】    99,訴,1445
【裁判日期】    990820
【裁判案由】    毒品危害防制條例
【裁判全文】
臺灣臺中地方法院刑事判決          99年度訴字第1445號
公  訴  人  臺灣臺中地方法院檢察署檢察官
被      告  甲○○
指定辯護人  本院公設辯護人  乙○○
上列被告因毒品危害防制條例案件，經檢察官提起公訴（99年度
偵字第7608號），本院判決如下：
    主  文
甲○○犯如附表二所示之罪，均累犯，各處如附表二所示之刑；
應執行有期徒刑拾年，禠奪公權肆年，未扣案販賣第一級毒品
所得財物共計新臺幣萬仟元，沒收，如全部或一部不能沒收
時，以其財產抵償之；未扣案之門號00000000000號、0000000
0000號行動電話（均為易付卡）共貳支，均沒收，如全部或一部
不能沒收時，追徵其價額或以其財產抵償之。
    事  實
一、甲○○（綽號「阿西」、「阿豪」）素行不佳，前曾犯竊盜
    、違反毒品危害防制條例、詐欺等罪，甲○○曾於民國（下
    同）96年間因違反毒品危害防制條例案件，經本院以96年度
    訴字第4292號刑事判決判處有期徒刑10月確定，另於96年間
    因違反毒品危害防制條例、詐欺等案件，分別經臺灣高雄地
    方法院各判處有期徒刑5月又15日、2月又15日確定，嗣經臺
    灣高雄地方法院裁定，定其應執行刑為有期徒刑1年5月確定
    ，並於98年3月15日因縮短刑期執行完畢。甲○○卻仍不知
    悔改，其明知海洛因係毒品危害防制條例第2條第2項第1款
    所定之第一級毒品，非經許可不得非法持有、販賣，非經許
    可不得販入或賣出，具有成癮性、濫用性，對社會深具危害
    ，竟仍基於意圖營利販賣第一級毒品之犯意，以其所有門號
    00000000000號、00000000000號行動電話（均為易付卡，
    均未據扣案），作為與施用毒品者，聯絡販賣毒品之工具，
    而分別於附表1所示之時間、地點，多次為販賣第一級毒品
    海洛因之犯行。嗣經本院依法核發通訊監察書實施監聽後，
    於99年3月24日上午9時40分許經警持臺灣臺中地方法院檢察
    署檢察官核發之拘票及本院核發之搜索票在臺中縣沙鹿鎮○
    ○路紅竹巷128之9號3樓將甲○○實施拘提逮捕並實施搜索
    ，因而查獲。
二、案經臺灣臺中地方法院檢察署檢察官指揮行政院海岸巡防署
    海岸巡防總局第三海岸巡防總隊及臺中市警察局移請該署檢
    察官偵查起訴。
    理  由
一、按現行刑事訴訟法為保障被告之反對詰問權，排除具有虛偽
    危險性之傳聞證據，以求實體真實之發見，於該法第一百五
    十九條第一項明定被告以外之人於審判外之言詞或書面陳述
    ，除法律有規定者外，不得作為證據。而刑事訴訟法第一百
    五十九條之一至一百五十九條之四有傳聞法則之例外規定，
    且被告以外之人於審判外之陳述，雖不符前四條之規定，而
    經當事人於審判程序同意作為證據，法院審酌該言詞陳述或
    書面陳述作成時之情況，認為適當者，亦得為證據；當事人
    、代理人或辯護人於法院調查證據時，知有第一百五十九條
    第一項不得為證據之情形，而未於言詞辯論終結前聲明異議
    者，視為有前項之同意，刑事訴訟法第一百五十九條之五定
    有明文。其立法意旨在於傳聞證據未經當事人之反對詰問予
    以核實，原則上先予排除。惟若當事人已放棄反對詰問權，
    於審判程序中表明同意該等傳聞證據可作為證據；或於言詞
    辯論終結前未聲明異議，基於尊重當事人對傳聞證據之處分
    權，及證據資料愈豐富，愈有助於真實發見之理念，且強化
    言詞辯論主義，使訴訟程序得以順暢進行，上開傳聞證據亦
    均具有證據能力。本件檢察官、被告、辯護人並未就本院以
    下所引用被告以外之人於審判外之陳述有所爭執，且迄於言
    詞辯論終結前，均未主張有刑事訴訟法第一百五十九條第一
    項不得為證據之情形，是應認已同意作為證據，且經本院審
    酌後，認無不適當之情形，應認均有證據能力，合先敘明。
二、訊據被告甲○○對於上揭事實坦承不諱，核與證人林本源、
    謝育霖、楊朝傑等人所證述之情節相符，並有被告甲○○所
    使用之00000000000號行動電話於99年1月11日下午14時33
    分39秒、40分56秒、57分30秒、15時02分6秒、46分31秒、4
    8分28秒與證人林本源所使用之00000000000號行動電話通
    聯紀錄表、被告甲○○所使用之00000000000號行動電話於
    99年1月31日下午15時18分4秒、42分57秒、16時1分與證人
    林本源所使用之00000000000號行動電話通話之通訊監察譯
    文、通訊監察書、被告甲○○所使用之00000000000號行動
    電話於99年2月1日下午16時42分49秒、17時5分18秒與證人
    林本源所使用之00000000000號行動電話通話之通訊監察譯
    文、通訊監察書、被告甲○○所使用之00000000000號行動
    電話於99年2月11日晚上19時45分29秒、19時57分32秒與證
    人林本源所使用之00000000000 號號行動電話通話之通訊
    監察譯文、通訊監察書、被告甲○○所使用之00000000000
    號行動電話於99年2月13日凌晨0時34分、下午13時39分、13
    時53分、20時37分、14日10時17分、11時16分、17分17時15
    分、15日上午9時51分、10時01分、16日上午8時44分、9時1
    1分、9時31分、9時45分、17日上午6時37分、6時52分、6時
    58分、8時30分、下午16時37分、16時44分多次與證人謝育
    霖所使用之00000000000號行動電話之通聯紀錄表、被告甲
    ○○所使用之00000000000號行動電話於99年2月26日晚上1
    9時31分21秒與證人謝育霖所使用之00000000000號行動電
    話之簡訊內容；被告所使用之00000000000號行動電話於99
    年2月27日上午8時26分、31分、下午15時42分、50分、16時
    19分、19時10分、26分、38分、20時25分、28日上午10時15
    分、20分與證人謝育霖所使用之00000000000號之通聯紀錄
    表、被告甲○○所使用之00000000000號行動電話於99年2
    月13日上午9時17分、11時19分、11時24分、11時30分、11
    時35分、11時42分、11時45分、11時48分、11時50分、晚上
    21時4分與證人楊朝傑所使用之00000000000號之通聯紀錄
    表、被告甲○○所使用之00000000000號行動電話於99年2
    月20日上午10時33分、11時23分、11時43分、11時45分、11
    時47分、11時51分、21日晚上21時26分、21時43分、21時49
    分、24日下午15時28 分、15時42分、16時21分、16時53分
    、17時11分、17時23分與證人楊朝傑所使用之00000000000
    號之通聯紀錄表等在卷足資佐證，足認被告甲○○自白，核
    與事實相符，堪予採信，事證至臻明確，被告甲○○犯行均
    洵堪認定。
三、按海洛因係毒品危害防制條例第二條第二項第一款所定之第
    一級毒品，不得非法販賣。次按販賣毒品罪，並不以販入之
    後復行賣出為構成要件，苟以營利為目的，將毒品販入或將
    之賣出，有一於此，其犯罪即經完成（最高法院八十八年度
    台上字第二三九八號、八十八年度台上字第三八九八號判決
    、八十九年度台上字第一六八○號、八十九年度台上字第三
    四三四號、九十年度台上字第一二○四號、九十年度台上字
    第二○四六號、九十年度台上字第三七九三號、九十年度台
    上字第七○三○號刑事判決要旨參照）。又販賣毒品罪，並
    不以販入後復行賣出為構成要件，只要以營利之目的，將毒
    品購入或賣出，有一於此，其犯罪即屬完成，惟如販入後復
    行賣出一次，亦僅成立一販賣罪，並非認有二次之犯罪行為
    ，最高法院96年臺上字第416號判決可資參照。又按刑事上
    販賣罪之完成，與民事上買賣契約之成立，二者之概念尚有
    不同。在民事上，買賣雙方就買賣標的物與價金等買賣要件
    之意思表示一致，其買賣契約固已成立。然刑事上之販賣行
    為，則須以營利為目的，將標的物販入或賣出，有一於此，
    其犯罪行為始為完成，苟行為人尚未將標的物販入或賣出，
    即難謂其販賣行為已屬完成。而所謂賣出，自應以標的物已
    否交付為斷，苟標的物已交付，縱買賣價金尚未給付，仍應
    論以販賣既遂罪；反之，如標的物尚未交付，縱行為人已收
    受價金，仍難謂其販賣行為已屬完成（參照最高法院88年度
    臺上字第3760號判決意旨）。復按販賣毒品之所謂販賣行為
    ，係行為人基於營利之目的，而販入或賣出毒品而言。販賣
    毒品者，其主觀上須有營利之意圖，且客觀上有販賣之行為
    ，即足構成，至於實際上是否已經獲利，則非所問。即於有
    償讓與他人之初，係基於營利之意思，並著手實施，而因故
    無法高於購入之原價出售，最後不得不以原價或低於原價讓
    與他人時，仍屬販賣行為。必也始終無營利之意思，縱以原
    價或低於原價有償讓與他人，方難謂為販賣行為，而僅得以
    轉讓罪論處（最高法院93年度臺上字第1651號判決意旨參照
    ）。查海洛因為毒品危害防制條例第2條第2項第1款明定列
    管之第一級毒品，任何人非經許可，不得販賣、持有，本件
    被告甲○○既基於營利之犯意出售第一級毒品海洛因牟利，
    故核被告甲○○所為，均係犯修正後毒品危害防制條例第4
    條第1項之販賣第一級毒品罪。被告上揭各該次販賣第一級
    毒品海洛因前，其持有第一級毒品海洛因之低度行為，各為
    持有後進而販賣之高度行為所吸收，均不另論罪。被告所犯
    上開14罪間，犯意各別，行為互殊，犯罪構成要件不同，應
    予分論併罰。被告甲○○前曾於96年間因違反毒品危害防制
    條例案件，經本院以96年度訴字第4292號刑事判決判處有期
    徒刑10月確定，另於96年間因違反毒品危害防制條例、詐欺
    等案件，分別經臺灣高雄地方法院各判處有期徒刑5月又15
    日、2月又15日確定，嗣經臺灣高雄地方法院裁定，定其應
    執行刑為有期徒刑1年5月確定，並於98年3月15日因縮短刑
    期執行完畢等情，此有台灣台中地方法院檢察署刑案資料查
    註紀錄表1份在卷可按，五年以內再故意犯本件有期徒刑以
    上之罪，均為累犯，原應依刑法第47條第1項規定加重其刑
    ，惟因販賣第一級毒品罪之法定本刑為死刑或無期徒刑（除
    罰金部分外）部分，依刑法第64條第1項、第65條第1項規定
    ，不得加重其刑，故僅就罰金刑部分加重之。再查，被告甲
    ○○就前開所示販賣第一級毒品罪既曾於檢察官偵查中及本
    院審理時均自白犯行不諱，有其各該次筆錄附卷可憑，既合
    於修正後毒品危害防制條例第17條第2項之規定要件，爰就
    各該部分犯行依該條項之規定減輕其刑（就法定刑為罰金刑
    部分應依法先加後減，至法定刑為死刑、無期徒刑部分則僅
    予減輕其刑）。又按刑之量定，為求個案裁判之妥當性，法
    律固賦予法院裁量權，但此項裁量權之行使，除應依刑法第
    57條規定，審酌行為人及其行為等一切情狀，為整體之評價
    ，並應顧及比例原則與平等原則，使罪刑均衡，輕重得宜，
    以契合社會之法律感情。又刑法第59條規定犯罪之情狀可憫
    恕者，得酌量減輕其刑，其所謂「犯罪之情狀」，與同法第
    57條規定科刑時應審酌之一切情狀，並非有截然不同之領域
    ，於裁判上酌減其刑時，應就犯罪一切情狀（包括第57條所
    列舉之10款事項），予以全盤考量，審酌其犯罪有無可憫恕
    之事由（即有無特殊之原因與環境，在客觀上足以引起一般
    同情，以及宣告法定低度刑，是否猶嫌過重等等），以為判
    斷。本院審酌被告所犯販賣第一級毒品罪之法定刑或為「死
    刑或無期徒刑；處無期徒刑者，得併科新臺幣2千萬元以下
    罰金。（指修正後）」，然同為販賣第一級毒品之人，其原
    因動機不一，犯罪情節未必盡相同，或有大盤毒梟者，亦有
    中、小盤之分，甚或僅止於吸毒者友儕間為求互通有無之有
    償轉讓者亦有之，其販賣行為所造成危害社會之程度自屬有
    異，法律科處此類犯罪，所設之法定最低本刑卻為「無期徒
    刑，得併科新臺幣2千萬元以下罰金」，不可謂不重，於此
    情形，倘依其情狀處以適當之有期徒刑，即足以懲儆，並可
    達防衛社會之目的者，自非不可依客觀之犯行與主觀之惡性
    二者加以考量其情狀是否有可憫恕之處，適用刑法第59條之
    規定酌量減輕其刑，期使個案裁判之量刑能斟酌至當，符合
    比例原則。本件被告上揭販賣第一級毒品海洛因之犯行，故
    無視國家對於杜絕毒品危害之禁令，其行為固屬不當，應予
    非難，然考量被告前開各該次販賣第一級毒品之數量及所得
    均非甚鉅，即已遭警查獲，尚未造成無可彌補之鉅大危害，
    且其販賣毒品之次數雖有14次，惟各次所得僅各為區區1000
    至6000元，總所得亦僅33000元，不若一般大盤商動輒數十
    萬元或數百萬元，乃至數千萬元，顯見被告販賣之情節尚屬
    輕微，其犯罪之情節尚非至惡，被告僅因一時貪念，致罹重
    典，足見渠非販賣毒品之大、中盤商，就各該次犯罪情節觀
    之，尚非罪大惡極，相較於長期、大量販賣毒品之真正毒梟
    而言，其對社會秩序與國民健康之危害，顯然較不成比例，
    倘各該次犯行均仍遽處以販賣第一級毒品之最低刑度（在本
    案其中就被告前開犯行，均係指經依修正後毒品危害防制條
    例第17條第2項之規定減輕其刑後之刑度，即無期徒刑減輕
    者，為20年以下15年以上有期徒刑），尚屬情輕法重，且難
    謂符合罪刑相當性及比例原則，更無從與大毒梟之惡行有所
    區隔，是被告上開各該次販賣第一級毒品之犯罪情狀相較於
    經減刑後之重刑，在客觀上均足以引起一般人之同情，情節
    尚堪憫恕，爰均依刑法第59條之規定，就被告前開犯行遞予
    減輕其刑（即就法定刑為罰金刑部分應依法先加後減再遞減
    ，至法定刑為死刑、無期徒刑部分則僅遞予減輕其刑）。爰
    審酌被告甲○○品行不佳，詳如前述，此有台灣台中地方法
    院檢察署刑案資料查註紀錄表1份在卷可按，被告不知戒慎
    惕勵，皆明知毒品具有成癮性、濫用性，對社會深具危害，
    被告年輕力壯，不思正當工作營生，竟為謀個人私利，無視
    於政府制定毒品危害防制條例之立法美意，及毒品對於自身
    健康之戕害及國家對於杜絕毒品犯罪之禁令，販賣第一級毒
    品海洛因，危害國民身體健康及社會治安，並造成毒品之泛
    濫，毒品危害國民健康，擾亂社會治安，販賣毒品對社會之
    危害尤鉅，更應嚴加非難，所為實乃法所不容而懸為厲禁，
    而購買毒品者，甚多因施用毒品之結果，無工作能力，且一
    般均無正當工作收入，若非尋求親友經濟奧援，常會藉竊盜
    、搶奪等行為或再將購入之毒品重新販出牟利，以資作購買
    毒品費用，是其惡性不可謂不重，所生危害不小，惡性頗值
    菲議，無從寬貸，兼衡酌被告販賣毒品之次數、販賣所得、
    被告犯罪之動機、目的、手段、所生危害及犯罪後被告已坦
    認全部罪愆，已見悔意，犯後態度甚佳等一切情狀，分別從
    輕量處如主文所示之刑，被告所犯修正後毒品危害防制條例
    第四條第一項之販賣第一級毒品罪部分，並均依刑法第三十
    七條第二項之規定，依其犯罪性質認有褫奪公權之必要，予
    以分別宣告各褫奪公權4年，及定其應執行刑，以資懲儆。
    按毒品危害防制條例第19條第1項規定，犯販賣毒品罪者，
    其犯罪所得之財物均沒收之，係採義務沒收主義。故販賣毒
    品所得之對價，不問其中成本若干，利潤多少，均應全部諭
    知沒收，貫徹政府查禁煙毒之決心，以符立法本旨（最高法
    院91年度臺上字第2419號判決意旨參照）。又犯毒品危害防
    制條例第四條至第九條、第十二條、第十三條或第十四條第
    一項、第二項之罪者，其供犯罪所用或因犯罪所得之財物，
    均沒收之，如全部或一部不能沒收時，追徵其價額或以其財
    產抵償之，為該條例第十九條第一項所明定。而犯罪所得之
    財物，不能與正常營利事業計算營利所得之情形相提並論，
    是所稱因犯罪所得之財物，乃指犯罪行為所直接取得而法律
    上無第三人得主張權利之一切財物而言，則上開規定所指販
    賣毒品所得之財物，依法諭知沒收時，舉凡販賣毒品所得之
    財物，不問其中何部分屬於成本，何部分屬於犯罪之利得，
    均應予以沒收，並非僅限於所賺取之差價部分，始符立法之
    本旨（最高法院98年度台上字第3081號判決意旨參照）。又
    按毒品危害防制條例第19條第1項規定，犯第4條至第9條之
    罪者，其供犯罪所用或因犯罪所得之財物，均沒收之，如全
    部或一部不能沒收時，追徵其價額或以其財產抵償之。但該
    條項並無如同條例第18條第1項所定「不問屬於犯人與否，
    沒收之」之明文，自屬相對沒收主義之立法。是其應沒收之
    物，應以屬被告所有者為限。又該規定所稱「追徵其價額」
    者，係指所沒收之物為金錢以外之其他財物而無法沒收時，
    應追徵其價額，使其繳納與原物相當之價額。如所得財物為
    金錢而無法沒收時，始應「以其財產抵償之」（最高法院95
    年度臺上字第305號判決要旨參照）。再按犯毒品危害防制
    條例第四條至第九條、第十二條、第十三條或第十四條第一
    項、第二項之罪者，其供犯罪所用或因犯罪所得之財物，均
    沒收之，如全部或一部不能沒收時，追徵其價額或以其財產
    抵償之，該條例第十九條第一項定有明文。倘犯罪所得之財
    物為新臺幣時，因其本身即為我國現行貨幣價值之表示，固
    不發生追徵其價額之問題；惟其犯罪所得若為新臺幣以外之
    財物，而全部或一部不能沒收時，則應追徵其價額，使其繳
    納與原物相當之價額，或以其財產抵償之，方能達到沒收之
    目的。其供犯罪所用之物，若為新臺幣以外之財物，而全部
    或一部不能沒收時，亦同（最高法院九十八年度台上字第三
    ○三九號判決意旨參照）。復按毒品危害防制條例第19條第
    1項規定所稱因犯罪所得之財物，以實際所得者為限，苟無
    所得或尚未取得者，自不得為沒收、追徵其價額或以財產抵
    償之諭知（最高法院95年度臺上字第5492號、93年度臺上字
    第2412號、93年度臺上字第2662號判決參照）。本件未扣案
    之門號00000000000號、00000000000號行動電話（均為易
    付卡）共2支【該行動電話內插之SIM卡，因行動電話之服務
    須以SIM卡為介面，故行動電話業者於出租行動電話門號予
    消費者使用時，即同時附帶提供SIM卡給消費者做為門號使
    用之介面，故於電信公司接受消費者申辦門號並將該門號開
    通上線時，該公司即將SIM卡所有權移轉予消費者，有司法
    院97年5月6日院臺廳刑一字第0970009760號函暨所附之各該
    電信公司函及申請書、服務契約書等可參，是以行動電話之
    SIM卡應認為係屬客戶所有。】，係被告甲○○獲其友人綽
    號「楊仔」及綽號「阿生」之人所贈送，而上開2支行動電
    話均係易付卡，如通話費用用罄，可由被告甲○○自己再去
    儲值使用，已屬被告甲○○所有，且供被告聯絡販賣第一級
    毒品交易事宜所用之物（在一罪一罰之原則下，被告各於何
    次使用上開門號行動電話聯絡，詳見前開犯行所示），業據
    被告於本院訊問程序及準備程序時（見本院99年5月24日訊
    問筆錄、99年6月17日準備程序筆錄）供承在卷。是前開未
    扣案之門號00000000000號、00000000000號行動電話（均
    為易付卡）共2支均係被告甲○○所有供其聯絡販賣第一級
    毒品海洛因犯罪所用，自均應依毒品危害防制條例第19條第
    1項之規定，各應於其主刑下宣告沒收，如全部或一部不能
    沒收時，追徵其價額或以其財產抵償之（按既已因追徵其價
    額而成為以金錢計數，自應同時併為「或以其財產抵償之」
    之諭知（最高法院95年度台上字第354號刑事判決意旨參見
    ）。）。又本件被告販賣第一級毒品海洛因之所得均未扣案
    ，然係因犯前開之罪所得之財物，均仍應依上開說明及毒品
    危害防制條例第19條第1項義務沒收主義之規定，就被告部
    分，亦均各應於其主刑下併予宣告沒收之（全部所得共計為
    33000元），如全部或一部不能沒收時，則由被告之財產抵
    償之。
據上論斷，應依刑事訴訟法第二百九十九條第一項前段、毒品危
害防制條例第四條第一項、第十七條第二項、第十九條第一項，
刑法第十一條、第四十七條第一項、第五十九條、第三十七條第
二項、第五十一條第五款、第八款、第九款、第十款，判決如主
文。
中    華    民    國    99    年    8     月    20    日
                    刑事第八庭審判長法  官  許金樹
                                    法  官  劉國賓
                                    法  官  洪俊誠
以上正本證明與原本無異。
如不服本判決，應於判決收受送達後10日內向本院提出上訴狀，
上訴於臺灣高等法院臺中分院（並應敘述具體上訴理由及檢附繕
本）。上訴書狀如未敘述上訴理由，應於上訴期間屆滿後20日內
補提上訴理由書於本院（均須按他造當事人之人數附具繕本）「
切勿逕送上級法院」。
                                    書記官  蕭榮峰
中    華    民    國    99    年    8     月    20    日
附錄論罪科刑實體法條文：
修正後毒品危害防制條例第4條第1項：
製造、運輸、販賣第一級毒品者，處死刑或無期徒刑；處無期徒
刑者，得併科新臺幣2千萬元以下罰金。
修正後毒品危害防制條例第17條：
犯第四條至第八條、第十條或第十一條之罪，供出毒品來源，因
而查獲其他正犯或共犯者，減輕或免除其刑。
犯第四條至第八條之罪於偵查及審判中均自白者，減輕其刑。
修正後毒品危害防制條例第19條：
犯第四條至第九條、第十二條、第十三條或第十四條第一項、第
二項之罪者，其供犯罪所用或因犯罪所得之財物，均沒收之，如
全部或一部不能沒收時，追徵其價額或以其財產抵償之。
為保全前項價額之追徵或以財產抵償，得於必要範圍內扣押其財
產。犯第四條之罪所使用之水、陸、空交通工具沒收之。
附表一：
 ┌──┬───────┬───────┬─────┬─────────┐
 │編號│犯罪時間      │犯罪地點      │販賣對象及│   販賣毒品過程   │
 │    │              │              │交易之毒品│                  │
 ├──┼───────┼───────┼─────┼─────────┤
 │1   │99年1月11日 │在臺中縣清水鎮│林本源，販│林本源以其使用之門│
 │    │  14、15時許  │高美路之「四塊│賣市價新臺│號00000000000號行│
 │    │              │厝」旁        │幣（下同）│動電話與被告甲○○│
 │    │              │              │1000元之第│所使用之門號0983－│
 │    │              │              │一級毒品海│541951號行動電話先│
 │    │              │              │洛因1小包 │行聯絡，約定購買第│
 │    │              │              │。        │一級毒品海洛因之時│
 │    │              │              │          │間地點，再由林本源│
 │    │              │              │          │前往前開犯罪地點交│
 │    │              │              │          │易。              │
 │    ├───────┼───────┼─────┼─────────┤
 │    │99年1月31日 │在臺中縣清水鎮│林本源，販│林本源於99年1月31 │
 │    │  16時許      │高美路之「三塊│賣市價1000│日下午15時18分4秒 │
 │    │              │厝」旁        │元之第一級│、15時42分57秒、16│
 │    │              │              │毒品海洛因│時1分37秒許以其使 │
 │    │              │              │1小包。   │用之門號000000000│
 │    │              │              │          │84號行動電話與被告│
 │    │              │              │          │甲○○所使用之門號│
 │    │              │              │          │00000000000號行動│
 │    │              │              │          │電話先行聯絡，約定│
 │    │              │              │          │購買第一級毒品海洛│
 │    │              │              │          │因之時間地點，再由│
 │    │              │              │          │林本源前往前開犯罪│
 │    │              │              │          │地點交易。原林本源│
 │    │              │              │          │欲向被告甲○○購買│
 │    │              │              │          │3000元之第一級毒品│
 │    │              │              │          │海洛因，惟因林本源│
 │    │              │              │          │身上暫無現金，表示│
 │    │              │              │          │欲賒帳，故被告李永│
 │    │              │              │          │富僅交付價值約1000│
 │    │              │              │          │元之第一級毒品海洛│
 │    │              │              │          │因予林本源施用，而│
 │    │              │              │          │林本源於3日後，即 │
 │    │              │              │          │將所積欠購買第一級│
 │    │              │              │          │毒品海洛因之1000元│
 │    │              │              │          │返還予被告甲○○。│
 │    ├───────┼───────┼─────┼─────────┤
 │    │99年2月2日下│在臺中縣清水鎮│林本源，販│林本源於99年2月1日│
 │    │午15時許      │高美路之「奉安│賣市價3000│下午16時42分49秒、│
 │    │              │宮」          │元之第一級│17時5分18秒許以其 │
 │    │              │              │毒品海洛因│使用之門號0925－43│
 │    │              │              │1小包。   │2584號行動電話與被│
 │    │              │              │          │告甲○○所使用之門│
 │    │              │              │          │號00000000000號行│
 │    │              │              │          │動電話先行聯絡，約│
 │    │              │              │          │定購買第一級毒品海│
 │    │              │              │          │洛因之時間地點，再│
 │    │              │              │          │由林本源前往前開犯│
 │    │              │              │          │罪地點交易。      │
 │    ├───────┼───────┼─────┼─────────┤
 │    │99年2月11日 │在臺中縣清水鎮│林本源，販│林本源於99年2月11 │
 │    │晚上20時許    │高美路之「奉安│賣市價6000│日晚上19時45分29秒│
 │    │              │宮」          │元之第一級│、19時57分32秒許以│
 │    │              │              │毒品海洛因│其使用之門號0955－│
 │    │              │              │1小包。   │181131號行動電話與│
 │    │              │              │          │被告甲○○所使用之│
 │    │              │              │          │門號00000000000號│
 │    │              │              │          │行動電話先行聯絡，│
 │    │              │              │          │約定購買第一級毒品│
 │    │              │              │          │海洛因之時間地點，│
 │    │              │              │          │再由林本源前往前開│
 │    │              │              │          │犯罪地點交易。    │
 │    ├───────┴───────┴─────┴─────────┤
 │    │共計4次                                                       │
 ├──┼───────┬───────┬─────┬─────────┤
 │2   │99年2月13日 │均在臺中縣清水│謝育霖，每│謝育霖均以其使用之│
 │    │              │鎮甲南橋旁之萊│次販賣市價│門號00000000000號│
 │    │99年2月14日 │爾富便利商店  │3,000元之 │行動電話與被告李永│
 │    │              │              │第一級毒品│富所使用之門號0983│
 │    │99年2月15日 │              │海洛因1小 │－458626號行動電話│
 │    │              │              │包。      │先行聯絡，約定購買│
 │    │99年2月16日 │              │          │第一級毒品海洛因之│
 │    │              │              │          │時間地點，再由謝育│
 │    │99年2月17日 │              │          │霖前往前開犯罪地點│
 │    │              │              │          │交易。            │
 │    ├───────┼───────┤          ├─────────┤
 │    │99年2月23日 │在臺中縣清水鎮│          │謝育霖以其使用之門│
 │    │  上午11時許  │之某間廟宇旁  │          │號00000000000號行│
 │    │              │              │          │動電話與被告甲○○│
 │    │              │              │          │所使用之門號0983－│
 │    │              │              │          │458626號行動電話先│
 │    │              │              │          │行聯絡，約定購買第│
 │    │              │              │          │一級毒品海洛因之時│
 │    │              │              │          │間地點，再由謝育霖│
 │    │              │              │          │前往前開犯罪地點交│
 │    │              │              │          │易。惟因謝育霖身上│
 │    │              │              │          │僅有1000元，故先交│
 │    │              │              │          │付1000元予被告李永│
 │    │              │              │          │富。至剩下所積欠之│
 │    │              │              │          │2000元，謝育霖向被│
 │    │              │              │          │告甲○○表示過幾天│
 │    │              │              │          │再還等語，於99年2 │
 │    │              │              │          │月26日，謝育霖因尚│
 │    │              │              │          │無錢可以返還被告李│
 │    │              │              │          │永富，為免甲○○責│
 │    │              │              │          │罵，遂於99年2月26 │
 │    │              │              │          │日19時31分21秒，以│
 │    │              │              │          │其所有之000000000│
 │    │              │              │          │08號電話傳送簡訊予│
 │    │              │              │          │被告甲○○所使用之│
 │    │              │              │          │00000000000號行動│
 │    │              │              │          │電話，表示「阿西，│
 │    │              │              │          │對不起這一次我被我│
 │    │              │              │          │朋友耍了，我這二天│
 │    │              │              │          │會快拿給你，請你不│
 │    │              │              │          │要生氣，是我對不起│
 │    │              │              │          │你，是我的不對，請│
 │    │              │              │          │原諒我可以嗎？」等│
 │    │              │              │          │語。約於同年月27日│
 │    │              │              │          │或28日，被告甲○○│
 │    │              │              │          │再以電話與謝育霖聯│
 │    │              │              │          │絡，催討購買第一級│
 │    │              │              │          │毒品海洛因之款項，│
 │    │              │              │          │並相約在臺中縣清水│
 │    │              │              │          │鎮甲南橋旁之萊爾富│
 │    │              │              │          │便利商店前見面，謝│
 │    │              │              │          │育霖即將所積欠購買│
 │    │              │              │          │第一級毒品海洛因之│
 │    │              │              │          │2000元返還予被告李│
 │    │              │              │          │永富。            │
 │    ├───────┴───────┴─────┴─────────┤
 │    │共計6次                                                       │
 ├──┼───────┬───────┬─────┬─────────┤
 │3   │99年2月13日 │在臺中縣清水鎮│楊朝傑，每│楊朝傑以其使用之門│
 │    │  21時4分許   │五權路上之麥當│次均販賣市│號00000000000號行│
 │    │              │勞門口        │價1000元之│動電話與被告甲○○│
 │    │              │              │第一級毒品│所使用之門號0983－│
 │    │              │              │海洛因毒品│458626號行動電話先│
 │    │              │              │1小包。   │行聯絡，約定購買第│
 │    │              │              │          │一級毒品海洛因之時│
 │    │              │              │          │間地點，再由楊朝傑│
 │    │              │              │          │前往前開犯罪地點交│
 │    │              │              │          │易。              │
 │    ├───────┼───────┤          ├─────────┤
 │    │99年2月20日 │均在臺中縣清水│          │楊朝傑均以其使用之│
 │    │  10時51分許  │鎮三田派出所後│          │門號00000000000號│
 │    │              │之巷子內      │          │行動電話與被告李永│
 │    │99年2月21日 │              │          │富所使用之門號0983│
 │    │  21時49分許  │              │          │－458626號行動電話│
 │    │              │              │          │先行聯絡，約定購買│
 │    │99年2月24日 │              │          │第一級毒品海洛因之│
 │    │  17時30分許  │              │          │時間地點，再由楊朝│
 │    │              │              │          │傑前往前開犯罪地點│
 │    │              │              │          │交易。            │
 │    ├───────┴───────┴─────┴─────────┤
 │    │共計4次                                                       │
 │    │                                                              │
 └──┴───────────────────────────────┘
附表二：
┌──┬──────┬─────────┬───────────────────┐
│編號│犯罪行為    │罪              名│宣              告              刑    │
├──┼──────┼─────────┼───────────────────┤
│ 一 │如附表一編號│販賣第一級毒品，累│有期徒刑柒年捌月，褫奪公權肆年，未扣案│
│    │1之       │犯，              │之門號00000000000號行動電話壹支，沒收│
│    │            │                  │，如全部或一部不能沒收時，追徵其價額或│
│    │            │                  │以其財產抵償之；未扣案之犯罪所得新臺幣│
│    │            │                  │壹仟元，沒收，如全部或一部不能沒收時，│
│    │            │                  │以其財產抵償之。                      │
├──┼──────┼─────────┼───────────────────┤
│ 二 │如附表一編號│販賣第一級毒品，累│有期徒刑柒年捌月，褫奪公權肆年，未扣案│
│    │1之       │犯，              │之門號00000000000號行動電話壹支，沒收│
│    │            │                  │，如全部或一部不能沒收時，追徵其價額或│
│    │            │                  │以其財產抵償之；未扣案之犯罪所得新臺幣│
│    │            │                  │壹仟元，沒收，如全部或一部不能沒收時，│
│    │            │                  │以其財產抵償之。                      │
├──┼──────┼─────────┼───────────────────┤
│ 三 │如附表一編號│販賣第一級毒品，累│有期徒刑柒年玖月，褫奪公權肆年，未扣案│
│    │1之       │犯，              │之門號00000000000號行動電話壹支，沒收│
│    │            │                  │，如全部或一部不能沒收時，追徵其價額或│
│    │            │                  │以其財產抵償之；未扣案之犯罪所得新臺幣│
│    │            │                  │仟元，沒收，如全部一部不能沒收時，以│
│    │            │                  │其財產抵償之。                        │
├──┼──────┼─────────┼───────────────────┤
│ 四 │如附表一編號│販賣第一級毒品，累│有期徒刑柒年拾月，褫奪公權肆年，未扣案│
│    │1之       │犯，              │之門號00000000000號行動電話壹支，沒收│
│    │            │                  │，如全部或一部不能沒收時，追徵其價額或│
│    │            │                  │以其財產抵償之；未扣案之犯罪所得新臺幣│
│    │            │                  │陸仟元，沒收，如全部或一部不能沒收時，│
│    │            │                  │以其財產抵償之。                      │
├──┼──────┼─────────┼───────────────────┤
│ 五 │如附表一編號│販賣第一級毒品，累│有期徒刑柒年玖月，褫奪公權肆年，未扣案│
│    │2之       │犯，              │之門號00000000000號行動電話壹支，沒收│
│    │            │                  │，如全部或一部不能沒收時，追徵其價額或│
│    │            │                  │以其財產抵償之；未扣案之犯罪所得新臺幣│
│    │            │                  │仟元，沒收，如全部一部不能沒收時，以│
│    │            │                  │其財產抵償之。                        │
├──┼──────┼─────────┼───────────────────┤
│ 六 │如附表一編號│販賣第一級毒品，累│有期徒刑柒年玖月，褫奪公權肆年，未扣案│
│    │2之       │犯，              │之門號00000000000號行動電話壹支，沒收│
│    │            │                  │，如全部或一部不能沒收時，追徵其價額或│
│    │            │                  │以其財產抵償之；未扣案之犯罪所得新臺幣│
│    │            │                  │仟元，沒收，如全部一部不能沒收時，以│
│    │            │                  │其財產抵償之。                        │
├──┼──────┼─────────┼───────────────────┤
│ 七 │如附表一編號│販賣第一級毒品，累│有期徒刑柒年玖月，褫奪公權肆年，未扣案│
│    │3之       │犯，              │之門號00000000000號行動電話壹支，沒收│
│    │            │                  │，如全部或一部不能沒收時，追徵其價額或│
│    │            │                  │以其財產抵償之；未扣案之犯罪所得新臺幣│
│    │            │                  │仟元，沒收，如全部一部不能沒收時，以│
│    │            │                  │其財產抵償之。                        │
├──┼──────┼─────────┼───────────────────┤
│ 八 │如附表一編號│販賣第一級毒品，累│有期徒刑柒年玖月，褫奪公權肆年，未扣案│
│    │2之       │犯，              │之門號00000000000號行動電話壹支，沒收│
│    │            │                  │，如全部或一部不能沒收時，追徵其價額或│
│    │            │                  │以其財產抵償之；未扣案之犯罪所得新臺幣│
│    │            │                  │仟元，沒收，如全部一部不能沒收時，以│
│    │            │                  │其財產抵償之。                        │
├──┼──────┼─────────┼───────────────────┤
│ 九 │如附表一編號│販賣第一級毒品，累│有期徒刑柒年玖月，褫奪公權肆年，未扣案│
│    │2之       │犯，              │之門號00000000000號行動電話壹支，沒收│
│    │            │                  │，如全部或一部不能沒收時，追徵其價額或│
│    │            │                  │以其財產抵償之；未扣案之犯罪所得新臺幣│
│    │            │                  │仟元，沒收，如全部一部不能沒收時，以│
│    │            │                  │其財產抵償之。                        │
├──┼──────┼─────────┼───────────────────┤
│ 十 │如附表一編號│販賣第一級毒品，累│有期徒刑柒年玖月，褫奪公權肆年，未扣案│
│    │2之       │犯，              │之門號00000000000、00000000000號行動│
│    │            │                  │電話共貳支，沒收，如全部或一部不能沒收│
│    │            │                  │時，追徵其價額或以其財產抵償之；未扣案│
│    │            │                  │之犯罪所得新臺幣仟元，沒收，如全部一│
│    │            │                  │部不能沒收時，以其財產抵償之。        │
├──┼──────┼─────────┼───────────────────┤
│十一│如附表一編號│販賣第一級毒品，累│有期徒刑柒年捌月，褫奪公權肆年，未扣案│
│    │3之       │犯，              │之門號00000000000號行動電話壹支，沒收│
│    │            │                  │，如全部或一部不能沒收時，追徵其價額或│
│    │            │                  │以其財產抵償之；未扣案之犯罪所得新臺幣│
│    │            │                  │壹仟元，沒收，如全部或一部不能沒收時，│
│    │            │                  │以其財產抵償之。                      │
├──┼──────┼─────────┼───────────────────┤
│十二│如附表一編號│販賣第一級毒品，累│有期徒刑柒年捌月，褫奪公權肆年，未扣案│
│    │3之       │犯，              │之門號00000000000號行動電話壹支，沒收│
│    │            │                  │，如全部或一部不能沒收時，追徵其價額或│
│    │            │                  │以其財產抵償之；未扣案之犯罪所得新臺幣│
│    │            │                  │壹仟元，沒收，如全部或一部不能沒收時，│
│    │            │                  │以其財產抵償之。                      │
├──┼──────┼─────────┼───────────────────┤
│十三│如附表一編號│販賣第一級毒品，累│有期徒刑柒年捌月，褫奪公權肆年，未扣案│
│    │3之       │犯，              │之門號00000000000號行動電話壹支，沒收│
│    │            │                  │，如全部或一部不能沒收時，追徵其價額或│
│    │            │                  │以其財產抵償之；未扣案之犯罪所得新臺幣│
│    │            │                  │壹仟元，沒收，如全部或一部不能沒收時，│
│    │            │                  │以其財產抵償之。                      │
├──┼──────┼─────────┼───────────────────┤
│十四│如附表一編號│販賣第一級毒品，累│有期徒刑柒年捌月，褫奪公權肆年，未扣案│
│    │3之       │犯，              │之門號00000000000號行動電話壹支，沒收│
│    │            │                  │，如全部或一部不能沒收時，追徵其價額或│
│    │            │                  │以其財產抵償之；未扣案之犯罪所得新臺幣│
│    │            │                  │壹仟元，沒收，如全部或一部不能沒收時，│
│    │            │                  │以其財產抵償之。                      │
└──┴──────┴─────────┴───────────────────┘

司法院資訊處製作；財團法人民間司法改革基金會備份。
